臺灣橋頭地方法院刑事判決　
111年度審交易字第899號
公  訴  人  臺灣橋頭地方檢察署檢察官
被      告  洪進福




上列被告因公共危險案件，經檢察官提起公訴（111年度偵字第1
2726號），嗣被告於準備程序中就被訴事實為有罪之陳述，經告
知簡式審判程序之旨，並聽取被告與公訴人之意見後，本院裁定
進行簡式審判程序，判決如下：
    主  文
洪進福犯不能安全駕駛動力交通工具罪，累犯，處有期徒刑壹年
，併科罰金新臺幣壹萬元，罰金如易服勞役，以新臺幣壹仟元折
算壹日。
    事  實
一、洪進福明知服用酒類過量駕駛動力交通工具行駛於可供不特
    定多數人通行之道路或場所，將對公眾往來安全造成潛在威
    脅之情事，猶基於服用酒類不能安全駕駛動力交通工具之犯
    意，於民國111年8月6日5、6時許，在其位於高雄市○○區○○○
    路000巷00號之住處內飲用啤酒後，仍於同日6時許，騎乘車
    牌號碼000-000號普通重型機車上路。嗣於同日6時55分許，
    行經高雄市鳥松區松藝路與圓山路口時，因單手騎車而為警
    攔查，發現其散發酒氣，並於同日7時2分許當場對其施以酒
    精濃度檢測，測得其吐氣所含酒精濃度達每公升0.35毫克後
    ，始查悉上情。
二、案經高雄市政府警察局仁武分局報告臺灣橋頭地方檢察署檢
    察官偵查起訴。
    理  由
一、被告洪進福所犯非為死刑、無期徒刑、最輕本刑為3年以上
    有期徒刑之罪或高等法院管轄之第一審案件，而於準備程序
    進行中，被告就被訴事實為有罪之陳述，經法官告知簡式審
    判程序之旨，並聽取當事人之意見後，裁定進行簡式審判程
    序，是本案之證據調查，依刑事訴訟法第273條之2規定，不
    受同法第159條第1項、第161條之2、第161條之3、第163條
    之1及第164條至第170條規定之限制，合先敘明。
二、上揭事實，業據被告於警詢、偵查、本院準備程序及審理時
    均坦承不諱（見警卷第3-6頁；偵卷第35-36頁；審交易卷第
    48、52、54頁），並有仁武分局大華派出所公共危險（酒駕
    ）當事人酒精測定紀錄表、財團法人台灣商品檢測驗證中心
    呼氣酒精測試器檢定合格證書、高雄市政府警察局舉發違反
    道路交通管理事件通知單、車輛詳細資料報表附卷可稽（見警
    卷第11-15、19頁），足認被告上開自白確與事實相符。是
    本案事證明確，被告犯行堪以認定，應依法論科。
三、論罪科刑
　㈠核被告所為，係犯刑法第185條之3第1項第1款之不能安全駕
    駛動力交通工具罪。
　㈡被告前因酒後駕車、偽造印文等案件，分別經臺灣雲林地方
    法院以108年度交易字第462號、109年度交簡上字第9號、10
    9年度訴字第834號判決判處有期徒刑9月、10月、11月、3月
    確定，嗣經同院以110年度聲字第283號裁定定應執行有期徒
    刑2年2月確定，於110年11月5日縮短刑期假釋出監，於111
    年1月16日保護管束期滿假釋未被撤銷視為執行完畢，是其
    前受有期徒刑執行完畢後5年內故意再犯本件有期徒刑以上
    之罪，應依刑法第47條第1項規定成立累犯一節，業據公訴
    意旨指明並提出刑案資料查註紀錄表、前案判決為憑，且經
    本院核閱卷附臺灣高等法院被告前案紀錄表相符；再審酌被
    告前案因酒後駕車經法院判決有罪，猶於前案執行完畢後5
    年內再次實施本件犯行，足見確有反覆實施犯罪傾向且對刑
    罰反應力薄弱，復無任何符合刑法第59條規定以致被告所受
    刑罰超過應負擔之罪責，使其人身自由因此遭受過苛侵害之
    情事，應依刑法第47條第1項規定加重其刑。
  ㈢爰審酌被告無視於政府大力宣導關於酒後駕車之相關禁令，
    竟仍於飲用酒類後換算吐氣酒精濃度高達每公升0.35毫克，
    已逾標準值之情形下，貿然騎乘機車行駛於市區道路，而為
    本件上開犯行，顯然漠視法律規定且置往來公眾及駕駛人之
    生命、身體及財產安全於不顧，所為誠屬不該。另審酌被告
    前已因多次酒後駕車經法院判刑確定（構成累犯部分不重複
    評價），有上開被告前案紀錄表在卷可參，暨斟酌被告犯罪
    之手段、情節、對用路人交通安全所生危害、自陳教育程度
    為高中畢業、入監前從事收貨員工作、月收入約新臺幣3萬5
    ,000元、已婚、有1名子女、入監前與父母同住、不需扶養
    他人（見審交易卷第54頁）等一切情狀，量處如主文所示之
    刑，併諭知罰金如易服勞役之折算標準。
據上論斷，應依刑事訴訟法第273條之1第1項、第299條第1項前
段，判決如主文。
本案經檢察官顏郁山提起公訴，檢察官靳隆坤到庭執行職務。
中　　華　　民　　國　　111 　年　　12　　月　　6 　　日
                  刑事第六庭    法　官  徐右家
以上正本證明與原本無異。
如不服本判決應於收受送達後20日內向本院提出上訴書狀，並應
敘述具體理由；如未敘述上訴理由者，應於上訴期間屆滿後20日
內向本院補提理由書（均須按他造當事人之人數附繕本）「切勿
逕送上級法院」。
中　　華　　民　　國　　111 　年　　12　　月　　7 　　日
                                書記官  林榮志
附錄本件論罪科刑之法條全文： 
中華民國刑法第185條之3
駕駛動力交通工具而有下列情形之一者，處3年以下有期徒刑，
得併科30萬元以下罰金：
一、吐氣所含酒精濃度達每公升零點二五毫克或血液中酒精濃度
    達百分之零點零五以上。
二、有前款以外之其他情事足認服用酒類或其他相類之物，致不
    能安全駕駛。
三、服用毒品、麻醉藥品或其他相類之物，致不能安全駕駛。
因而致人於死者，處3年以上10年以下有期徒刑，得併科2百萬元
以下罰金；致重傷者，處1年以上7年以下有期徒刑，得併科1百
萬元以下罰金。
曾犯本條或陸海空軍刑法第54條之罪，經有罪判決確定或經緩起
訴處分確定，於十年內再犯第1項之罪因而致人於死者，處無期
徒刑或5年以上有期徒刑，得併科3百萬元以下罰金；致重傷者，
處3年以上10年以下有期徒刑，得併科2百萬元以下罰金。